# 关于并购日被合并方净资产公允价值的确定

提问人：jingyanlv 时间：2011-08-08 12:32:03
陈版主你好， 非同一控制下的企业合并，要求编制合并报表时，要将被合并方账面报表调整成以并购日公允价值为基础的报表。
但实际案例中，由于谈判、签合同、付款等等时间较长，并购日会比评估基准日晚很多，那么应该如何确认并购日的公允价值？重新评估一遍的可能性不大，是否可以拿评估基准日的公允价值为基础，调整到并购日作为并购日的公允价值？谢谢！

回答人：chenyiwei
实务中，如果购买日仍然在评估有效期内，可以按基准日的评估值作出一定调整后（例如：基准日评估值减去基准日至购买日期间按该评估指标为基础计算的折旧、摊销、成本结转额等调整数），以调整后金额作为购买日公允价值。但如果在此期间有资产的市场价格发生过重大波动，或者已经超过 1 年的，还是建议重新评估，至少对公允价值和原评估价值之间可能存在重大差异的资产项目进行重新评估。

提问人：zxz8516 时间：2015-12-24 10:45:04
请问陈版，如果被合并方有子公司，是否要以被合并方合并报表的净资产公允价值作为基础判断是否确认商誉或者营业外收入

回答人：chenyiwei
被收购方是由母子公司构成的一个经济主体，不单是一个法人。商誉需根据购买价格减去整个经济主体中可辨认净资产的公允价值归属于其母公司股东的份额之间的差额来计算。